臺灣桃園地方法院刑事裁定
111年度侵訴字第23號
聲  請  人  AE000-A109197（真實姓名、年籍詳卷）
告訴代理人  陳韻如律師
被      告  蔡家宏


選任辯護人  呂明修律師(法扶律師)          
被      告  王萬居




選任辯護人  吳彥鋒律師
上列聲請人因被告被訴妨害性自主案件（111年度侵訴字第23號
），聲請訴訟參與，本院裁定如下：
    主  文
准許聲請人AE000-A109197參與本案訴訟。
    理  由
一、聲請意旨略以：被告乙○○、甲○○經臺灣桃園地方檢察署檢察
    官提起公訴（案號：109年度偵字第21839號），認被告二人
    涉犯刑法第221條第2項、第1項之強制性交未遂罪，屬刑事
    訴訟法第455條之38第1項第3款所列得為訴訟參加之案件，
    而聲請人為本案被害人，為就證據調查、被告二人之抗辯適
    時陳述意見，爰依刑事訴訟法第455條之38第1項第3款、第4
    55條之39聲請參與訴訟，以維訴訟權益等語。
二、按性侵害犯罪防治法第2條第1項所定之罪，被害人得於檢察
    官提起公訴後第二審言詞辯論終結前，向該管法院聲請參與
    本案訴訟。法院於徵詢檢察官、被告、辯護人及輔佐人之意
    見，並斟酌案件情節、聲請人與被告之關係、訴訟進行之程
    度及聲請人之利益，認為適當者，應為准許訴訟參與之裁定
    ，刑事訴訟法第455條之38第1項第3款、第455條之40第2項
    分別定有明文。又性侵害犯罪防治法第2條第1項明定：「本
    法所稱性侵害犯罪，係指觸犯刑法第221條至第227條、第22
    8條、第229條、第332條第2項第2款、第334條第2項第2款、
    第348條第2項第1款及其特別法之罪」。
三、經查，被告乙○○、甲○○經臺灣桃園地方檢察署檢察官以109
    年度偵字第21839號案件提起公訴，認被告二人涉犯刑法第2
    21條第2項、第1項之強制性交未遂罪，現由本院審理中，是
    被告二人所犯屬刑事訴訟法第455條之38第1項第3款所定被
    害人得聲請訴訟參與之案件。又聲請人AE000-A109197係本
    案之被害人，且經本院當庭徵詢檢察官、被告乙○○、甲○○與
    其等辯護人之意見（見本院侵訴字卷第172、173頁），復斟
    酌本案情節、訴訟進行之程度及聲請人之利益等情事，認為
    准許訴訟參與有助於達成訴訟參與制度之目的且無不適當之
    情形。是本件聲請人聲請訴訟參與，為有理由，應予准許。
四、據上論斷，應依刑事訴訟法第455條之40第2項，裁定如主文
    。　
中　　華　　民　　國　　111 　年　　8 　　月　　29　　日
                  刑事第十三庭　審判長法　官　潘怡華
                                      法  官  王兆琳
                                      法  官  郭鍵融  
以上正本證明與原本無異。
不得抗告。
　　　　　　　　　　　　　　　        書記官  楊育燕
中　　華　　民　　國　　111 　年　　8 　　月　　31　　日